【裁判字號】    98,台上,933
【裁判日期】    980527
【裁判案由】    請求債務不履行損害賠償
【裁判全文】
最高法院民事裁定              九十八年度台上字第九三三號
上  訴  人  台南縣政府
法定代理人  甲○○
訴訟代理人  張文嘉律師
被 上訴 人  東南亞工程股份有限公司
法定代理人  乙○○
訴訟代理人  王成彬律師
上列當事人間請求債務不履行損害賠償事件，上訴人對於中華民
國九十七年十一月四日台灣高等法院台南分院第二審判決（九十
七年度上字第一四六號），提起上訴，本院裁定如下：
    主  文
上訴駁回。
第三審訴訟費用由上訴人負擔。
    理  由
按上訴第三審法院，非以原判決違背法令為理由，不得為之。又
提起上訴，上訴狀內應記載上訴理由，其以民事訴訟法第四百六
十九條所定事由提起第三審上訴者，應於上訴狀內表明：原判決
所違背之法令及其具體內容、暨依訴訟資料合於該違背法令之具
體事實。其依同法第四百六十九條之一規定提起上訴者，並應具
體敘述為從事法之續造、確保裁判之一致性或其他所涉及之法律
見解具有原則上重要性之理由。同法第四百六十七條、第四百七
十條第二項分別定有明文。而依同法第四百六十八條規定，判決
不適用法規或適用不當者，為違背法令；依同法第四百六十九條
規定，判決有該條所列各款情形之一者，為當然違背法令。是當
事人提起第三審上訴，如合併以同法第四百六十九條及第四百六
十九條之一之事由為上訴理由時，其上訴狀或理由書應表明該判
決所違背之法令條項，或有關判例、解釋字號，或成文法以外之
習慣或法理等及其具體內容，暨係依何訴訟資料合於該違背法令
之具體事實，並具體敘述為從事法之續造、確保裁判之一致性或
其他所涉及之法律見解具有原則上重要性之理由。如未依上述方
法表明，或其所表明者與上開法條規定不合時，即難認為已合法
表明上訴理由，其上訴自非合法。本件上訴人對於原判決提起第
三審上訴，雖以該判決違背法令為由，惟核其上訴理由狀所載內
容，係就原審認被上訴人因可歸責於上訴人之債務不履行致受有
損害，上訴人應予賠償計畫書編撰費、人事管理費及消極損害之
認定事實、取捨證據及解釋契約職權行使，指摘其為不當，並就
原審已論斷者，泛言違法，而非表明該判決所違背之法令及其具
體內容，暨依訴訟資料合於該違背法令之具體事實；亦未具體敘
述為從事法之續造、確保裁判之一致性或其他所涉及之法律見解
具有原則上重要性之理由，難認其已合法表明上訴理由。依首揭
說明，應認其上訴為不合法。末查被上訴人主張受有計畫書編撰
費（品管計畫書及施工計畫書各四份）新台幣（下同）六萬元之
損害部分，上訴人業於第一審表明「同意支付」，復於原審自承
「上訴人認為合理而同意被上訴人上述請求」、「上訴人於第一
審已不爭執」（見一審卷八○、二二二頁，原審卷一○、六四頁
）；卷附高雄市土木技師公會鑑定報告書並記載：計畫書影印裝
訂費額度二千三百五十八元，編撰人力成本費併入人事管理費列
計；人事管理費額度陳榮福部分為五十四萬七千一百四十三元、
陳信學部分為三十六萬三千三百三十四元，合計九十一萬零四百
七十七元（見該報告一四、一八頁）。原審因認被上訴人請求上
訴人賠償計畫書編撰費六萬元、陳榮福及陳信學之人事管理費五
十四萬元，應予准許，而為上訴人此部分敗訴之判決，難謂有何
違背法令。
據上論結，本件上訴為不合法。依民事訴訟法第四百八十一條、
第四百四十四條第一項、第九十五條、第七十八條，裁定如主文
。
中    華    民    國  九十八  年    五    月  二十七  日
                      最高法院民事第六庭
                          審判長法官  劉  福  來
                                法官  陳  國  禎
                                法官  陳  重  瑜
                                法官  吳  麗  女
                                法官  簡  清  忠
      本件正本證明與原本無異
                                      書  記  官
中    華    民    國  九十八  年    六    月   十五   日
                                                      V


司法院資訊處製作；財團法人民間司法改革基金會備份。
